臺灣高等法院刑事判決
110年度原上訴字第142號
上  訴  人  臺灣士林地方檢察署檢察官 
上  訴  人  
即  被  告  謝逸皓



            李俊鵬





被      告  江旻芯



            藍佳靜


            沈宥均


            許芷瑄


上列上訴人等因被告等詐欺等案件，不服臺灣士林地方法院109
年度原訴字第11號，中華民國110年2月25日第一審判決（起訴案
號：臺灣士林地方檢察署109年度少連偵字第116、134、137號、
109年度偵字第9588、12143、12144、12145、12146、12177、12
716、12948、13290、13621、13797、14012、14071、14072號）
，提起上訴，本院判決如下：
    主  文
上訴駁回。
    事  實
一、宙○○、己○○、丙○○、玄○○、辰○○、辛○○分別陸續於民國109
    年4月至6月間，基於參與犯罪組織之犯意，加入以「易信」
    通訊軟體暱稱「胡老妹」之陳品劭（另案通緝中）為首，楊
    君正（原審法院通緝中）、許朝順（另案通緝中）、留世豪
    （另案通緝中）、乙○○、庚○○、癸○○（上3人所涉犯詐欺等
    罪嫌，另由本院審結) 、李○銘（案發時為12歲以上，未滿1
    8歲之少年，真實姓名年籍詳卷，另由臺灣新北地方法院少
    年法庭審理) 及易信通訊軟體名稱「阿弟仔」、「金」與其
    他數名年籍不詳之人所屬之具有持續性、牟利性詐欺集團犯
    罪組織（下稱本案詐欺集團），由楊君正擔任集團金主，陸
    續招募乙○○等人加入本案詐欺集團，擔任收取詐騙所得款項
    車手、收取被害人存簿之取簿手、收取車手自被害人處取得
    款項之收水、把風等工作，再找丑○○及辛○○擔任詐騙集團設
    備商，負責提供工作機；乙○○除擔任提領車手外，並負責擔
    任車手頭、收水、交水；己○○負責擔任車手頭、把風、交水
    ；庚○○負責在乙○○領款時把風，並負責交水；宙○○、癸○○負
    責擔任提款車手及交水；李○銘負責拿取內裝有詐騙匯款使
    用之存摺及提款卡之包裹；丙○○負責擔任領款車手；玄○○負
    責搭載取簿手及把風；辰○○負責把風及向上手回報提領結果
    。而宙○○、己○○明知李○銘為未滿18歲之少年，仍承前參與
    犯罪組織之犯意，與同承前揭參與犯罪組織之犯意之丙○○、
    玄○○、辛○○、辰○○，及參與下列犯行實施之其餘本案詐欺集
    團成員，共同意圖為自己不法之所有，基於三人以上共同詐
    欺取財及掩飾特定犯罪所得之洗錢犯意聯絡，透過微信群組
    「超級新晚」、「操怜呆一家人」、「重新出發」、「精英
    胡帥隊」等聯繫，共同為下列犯行：
（一）由本案詐欺集團所屬姓名、年籍不詳之詐欺集團成員向如
      附表一「告訴人/被害人」欄所示之民眾施用如附表一「
      詐騙方法」欄所示詐術，使其陷入錯誤，因而於如附表一
      「匯款時間」欄所示時間將款項匯入如附表一「匯入帳戶
      」欄所示帳戶後，由宙○○於109年5月30日至己○○家中向李
      ○銘拿取玉山銀行帳號00000000000號、郵局帳號000-0000
      0000000000號帳戶之提款卡及如附表二所示帳戶之提款卡
      後，本案詐欺集團之不詳成員即在易信通訊軟體群組內告
      知提款卡密碼，宙○○測卡成功後，再於如附表二所示時地
      ，以上開帳戶提款卡領款得手16萬元，己○○則於宙○○提領
      時在旁把風（除附表二編號4所示時地己○○未在場），宙○○得手後原應將贓款交付與己○○，再由己○○交水與乙○○，
      但途經臺北市○○區○○路0○0號前，遭巡邏員警察覺有異，
      經盤查後當場扣得上開帳戶提款卡及現金16萬元，始悉上
      情。
（二）本案詐欺集團所屬姓名、年籍不詳之詐欺集團成員向如附
      表三「告訴人/被害人」欄所示之民眾施用如附表三「詐
      騙方法」欄所示詐術，使其陷入錯誤，因而於如附表三「
      匯款時間」欄所示時間將款項匯入如附表三「匯入帳戶」
      欄所示帳戶後，丙○○隨即持楊君正所提供之提款卡，於如
      附表四所示時地，提領15萬元得手，丙○○領款期間由癸○○
      負責把風，再由丙○○搭乘癸○○所駕駛車輛到內湖家樂福賣
      場廁所內由癸○○將贓款交付予本案詐欺集團成員。
（三）庚○○於109年6月15日加入微信帳號名稱「包包換包包」之
      群組，應允以每領一個包裹獲取1千元之對價，由本案詐
      欺集團所屬姓名、年籍不詳之詐欺集團成員，在網路上刊
      廣告佯稱可幫忙貸款，使如附表五「告訴人/被害人」欄
      所示之人陷於錯誤，於如附表五「寄送時間」欄所示時間
      ，至彰化縣○○市○○路0段0號之統一便利商店東山門市，將
      所申辦如附表五「提供帳戶資料」欄所示之提款卡依指示
      寄送到臺北市○○區○○○路0段00號之統一便利商店新慶陽門
      市，庚○○遂於同年6月15日依前開群組指示，由玄○○騎乘
      車牌號碼000-000號重型機車前往統一便利商店新慶陽門
      市領取如附表五「告訴人/被害人」欄所示之人遭詐騙寄
      出之金融卡包裹後，再由玄○○騎車送庚○○前往臺北火車站
      附近某飯店交付前開包裹。
（四）本案詐欺集團所屬姓名、年籍不詳之詐欺集團成員向如附
      表六「告訴人/被害人」欄所示之民眾施用如附表六「詐
      騙方法」欄所示詐術，使其陷入錯誤，因而於如附表六「
      匯款時間」欄所示時間將款項匯入如附表六「匯入帳戶」
      欄所示帳戶後，庚○○、丙○○、辰○○於109年5月28日晚間一
      同至臺北市○○區○○○路000號之薇閣汽車旅館，向楊君正拿
      取工作機及如附表六「匯入帳戶」所示帳戶之提款卡後，
      於翌日先至臺北市○○區○○路0段00號之星巴克測卡後，隨
      即由庚○○、丙○○於如附表七所示時地，提領如附表七所示
      金額，由辰○○把風並點收提領金額，並透過工作機向楊君
      正回報領取贓款情形，再交由庚○○交水予上手。
（五）李○銘依上手本案詐欺集團成員「賤兔」等人指示，以拿
      取1個包裹可獲得1千元之對價，搭乘己○○所駕駛車牌號碼
      000-0000號車輛，於如附表八「領取時間」欄所示之時間
      ，前往如附表八「領取地點」欄所示之地點，領取附表如
      八「告訴人/被害人」欄所示之人所寄送裝有如附表八「
      提供帳戶資料」欄所示帳戶資料之包裹後，再由己○○駕車
      搭載李○銘至臺北市中山區林森北路某汽車旅館將包裹交
      付予乙○○。
二、案經如附表一、六、八「告訴人/被害人」欄所示之人訴由
    臺北市政府警察局北投分局報告、內政部警政署刑事警察局
    移送臺灣士林地方檢察署檢察官偵查起訴；如附表三「告訴
    人/被害人」欄所示之人訴由臺北市政府警察局內湖分局報
    告臺灣士林地方檢察署檢察官偵查起訴；如附表五「告訴人
    /被害人」欄所示之人訴由彰化縣政府警察局員林分局報告
    臺灣士林地方檢察署檢察官偵查起訴。
    理  由
壹、程序部分：
一、關於違反組織犯罪防制條例之供述證據部分：
　　按組織犯罪防制條例第12條第1項中段規定：「訊問證人之
    筆錄，以在檢察官或法官面前作成，並經踐行刑事訴訟法所
    定訊問證人之程序者為限，始得採為證據。」係以立法排除
    被告以外之人於警詢或檢察事務官調查中所為之陳述，得適
    用刑事訴訟法第159條之2、第159條之3及第159條之5之規定
    ，故證人於警詢中之陳述，於違反組織犯罪防制條例案件，
    即絕對不具有證據能力，自不得採為判決基礎；準此，被告
    以外之人非在檢察官偵訊或法院審理時踐行具結程序所為之
    陳述，關於組織犯罪防制條例之罪，不具證據能力，惟上開
    規定，係排除一般證人於警詢陳述之證據能力之特別規定，
    被告於警詢之陳述，對被告本身而言，則不在排除之列（最
    高法院102年度台上字第2653號判決意旨參照），且該規定
    僅是針對違反組織犯罪防制條例之罪有關證據能力之特別規
    定，其他非屬組織犯罪防制條例之罪部分，其被告以外之人
    於審判外所為之陳述，不受上開特別規定之限制，仍應依刑
    事訴訟法相關規定，定其得否為證據（最高法院103年度台
    上字第2915號判決意旨參照）。查證人即同案被告於宙○○、
    乙○○、庚○○、己○○、癸○○、黃○○、申○○、宇○○、丙○○、玄○○
    、酉○○、辛○○、辰○○、楊君正、丑○○及證人即如附表一、三
    、五、六、八所示之「告訴人/被害人」於警詢之陳述，分
    別就上訴人即被告宙○○、己○○、被告丙○○、玄○○、辰○○、辛○○而言，係屬被告以外之人於審判外之陳述，依前揭說明，
    於被告宙○○、己○○、丙○○、玄○○、辰○○、辛○○違反組織犯罪
    防制條例部分，不具證據能力，不得採為判決之基礎，然就
    加重詐欺取財、洗錢等罪名，則不受此限制。另被告宙○○、
    己○○、丙○○、玄○○、辰○○、辛○○於警詢之陳述，對於其自己
    而言，則屬被告之供述，為法定證據方法之一，自不在組織
    犯罪防制條例第12條第1項規定之排除之列，除有不得作為
    證據之例外，自可在有補強證據之情況下，作為證明被告自
    己犯罪之證據。
二、關於犯刑法第339條之4及洗錢防制法第14條第1項之罪之供
    述證據部分：
　　按上開組織犯罪防制條例第12條第1項中段規定，係以犯罪
    組織成員犯該條例之罪者，始足與焉，至於所犯該條例以外
    之罪，其被告以外之人所為之陳述，自仍應依刑事訴訟法相
    關規定，定其得否為證據（最高法院103年度台上字第2915
    號判決意旨參照）。次按被告以外之人於審判外之陳述，雖
    不符刑事訴訟法第159條之1至第159條之4之規定，而經當事
    人於審判程序同意作為證據，法院審酌該言詞陳述或書面陳
    述作成時之情況，認為適當者，亦得為證據；當事人、代理
    人或辯護人於法院調查證據時，知有第159條第1項不得為證
    據之情形，而未於言詞辯論終結前聲明異議者，視為有前項
    之同意，同法第159條之5第1項、第2項有明文規定。末按被
    告於第二審經合法傳喚無正當理由不到庭者，得不待其陳述
    逕行判決，刑事訴訟法第371條定有明文，此係因被告已於
    第一審程序到庭陳述，並針對事實及法律為辯論，應認已相
    當程度保障被告到庭行使訴訟權，如被告於第二審經合法傳
    喚無正當理由不到庭，為避免訴訟程序延宕，期能符合訴訟
    經濟之要求，並兼顧被告訴訟權之保障，應解為被告係放棄
    在第二審程序中為與第一審相異之主張，而默示同意於第二
    審程序中，逕引用其在第一審所為相同之事實及法律主張。
    從而，針對被告以外之人於審判外之陳述，倘被告於第一審
    程序中已依刑事訴訟法第159條之5規定，為同意或經認定為
    默示同意作為證據，嗣被告於第二審經合法傳喚不到庭，並
    經法院依法逕行判決，揆諸前開說明，自應認被告於第二審
    程序中，就前開審判外之陳述，仍採取與第一審相同之同意
    或默示同意。查本判決下列認定事實所引用之卷證所有證據
    （供述、文書及物證等），均經依法踐行調查證據程序，被
    告丙○○、玄○○於原審已就檢察官起訴所引用其以外之人於審
    判外陳述之證據能力並未爭執，復於本院審判中經合法傳喚
    ，無正當理由不到庭，經本院審酌該等證據之作成情況，核
    無違法取證或其他瑕疵；另檢察官、被告宙○○、己○○、辛○○
    、辰○○均同意作為證據而並未爭執，且迄於本院言詞辯論終
    結前均未表示異議，本院審酌前開證據資料製作時之情況，
    尚無違法不當及證明力明顯過低之瑕疵，其書證部分亦無刑
    事訴訟法第159條之4之顯有不可信之情況與不得作為證據之
    情形，且均與本案具關連性，認以之作為證據應屬適當，故
    揆諸上開規定，認上揭證據資料均有證據能力。
貳、實體部分：
一、本案認定犯罪事實所憑之證據及理由：
（一）被告丙○○、玄○○於本院審理經合法傳喚無正當理由不到庭
      ，惟上揭事實，業據被告宙○○、己○○、丙○○、辰○○、辛○○
      於警詢、偵查、原審及本院均坦承不諱，被告玄○○於警詢
      、偵查、原審均坦承不諱（見109年度偵字第9588號卷〈下
      稱偵9588卷〉第45至54、99至103、159至165、305至309頁
      ，109年度他字第2763號卷〈下稱他2763卷〉第197至204頁
      ，原審109年度偵聲字第94號卷〈下稱原審偵聲卷〉第21至2
      3頁，109年度偵字第12144號卷〈下稱偵12144卷〉第173至1
      75頁，原審109年原訴字第11號卷〈下稱原審卷〉卷一第109
      至113、133至137、157至160頁，原審卷二第169至181、2
      07至220、223至235、453至466頁，原審卷四第19至97、3
      57至399、411至453頁，109年度偵字第12143號卷〈下稱偵
      12143卷〉第7至18、137至146、197至203、331至335、341
      至345、389至393頁，原審109年度聲羈字第182號卷〈下稱
      原審聲羈182卷〉第31至35頁，109年度偵字第13797號卷〈
      下稱偵13797卷〉第23至27、85至87頁，原審109年度聲羈
      字第210號卷〈下稱原審聲羈210卷〉第27至30頁，109年度
      偵字第12716號卷〈下稱偵12716卷〉第15至21頁，109年度
      偵字第13290號卷〈下稱偵13290卷〉第183至189、191至195
      、233至242、247至249、287至293、295至299、347至355
      、403至407、453至457頁，109年度偵字第14072號卷〈下
      稱偵14072卷〉第167至176頁，109年度偵字第12948 號卷〈
      下稱偵12948卷〉第31至34頁，偵14072卷第43至57、131至
      136頁，偵12143卷第321至325頁，109年度少連偵字134號
      卷〈下稱少連偵134卷〉第211至213頁，偵12143卷第449至4
      52頁、本院卷二第32、164、560頁），核與證人即如附表
      一、三、五、六、八所示之「告訴人/被害人」於警詢之
      證述相符（見偵9588卷第31至33、207至210、253至255、
      271至273頁，偵12716卷第23至26頁，偵14072卷第306至2
      09、224至226、236至238、199至201、180至182頁；除證
      人警詢筆錄於證明組織犯罪部分無證據能力以外部分），
      並有臺北市政府警察局北投分局光明派出所109年6月1日
      員警劉力榮職務報告、戌○○於109年5月31日匯款之自動櫃
      員機交易明細表、被告宙○○臺北市政府警察局北投分局10
      9年5月31日搜索扣押筆錄、扣押物品目錄表暨收據、扣押
      物品照片、LINE對話紀錄翻拍照片、水紗蓮休閒旅館109
      年5月31日旅客登記表、被告宙○○109年5月31日監視器畫
      面翻拍照片、臺北市政府警察局北投分局109年保管字第1
      493號扣押物品清單及照片、中華郵政股份有限公司109年
      7月2日儲字第1090161686號函暨所附楊鼎男帳號00000000
      000000號帳戶基本資料及歷史交易明細、甲○○網路銀行匯
      款交易翻拍照片、通話紀錄翻拍照片、甲○○109年5月31日
      自動櫃員機交易明細表、卯○○網路銀行匯款交易翻拍照片
      及通話紀錄翻拍照片、中國信託商業銀行股份有限公司10
      9年7月17日中信銀字第109224839171220號函暨所附監視
      器畫面翻拍照片、中國信託商業銀行股份有限公司109年7
      月7日中信銀字第109224839155795號函暨所附監視器畫面
      翻拍照片、玉山銀行個金集中部109年7月9日玉山個（集
      中）字第1090075697號函暨所附程曉菁帳號000000000000
      0號帳戶基本資料及歷史交易明細、內政部警政署刑事警
      察局偵查第七大隊偵查報告、被告己○○109年5月31日監視
      器畫面翻拍照片、被告宙○○與乙○○之LINE對話紀錄、被告
      丙○○109年5月31日提款監視器畫面翻拍照片、巳○○109年5
      月31日網路銀行轉帳交易截圖翻拍照片及自動櫃員機交易
      明細表、陳張介滓中華郵政股份有限公司自108年10月1日
      起至109年6月1日止帳號00000000000000號帳戶交易明細
      、臺北市政府警察局大同分局延平派出所109年7月9日偵
      辦詐欺案偵查報告、被告庚○○所有車號000-000號重型機
      車車輛詳細資料報表、109年6月15日被告庚○○領取包裹、
      被告玄○○搭載被告庚○○於道路上行駛之監視器畫面翻拍照
      片、109年6月12日統一超商金東山門市代收款專用繳款證
      明、張雅萍與詐騙集團成員之LINE對話紀錄、109年5月29
      日被告辰○○手機截圖翻拍照片、被告辰○○內政部警政署刑
      事警察局109年7月30日搜索扣押筆錄、扣押物品目錄表暨
      收據、壬○○與「AMY」之LINE對話紀錄、李勻瑾109年5月2
      9日自動櫃員機交易明細、通話紀錄截圖、網路銀行交易
      明細表、寅○○109年5月29日自動櫃員機交易明細表、陳冠
      旭臺灣銀行帳號000000000000號帳戶基本資料及歷史交易
      明細表、林宣妤郵局00000000000000號帳戶基本資料及歷
      史交易明細表、湯慶銘中國信託銀行000000000000號帳戶
      歷史交易明細、曾怡寧玉山銀行帳號0000000000000號帳
      戶基本資料及歷史交易明細、玉山銀行個金集中部109 年
      10月28日玉山個（集中）字第1090127068號函暨所附曾怡
      寧帳號0000000000000號帳戶基本資料及歷史交易明細、
      地○○與「徐翊翔」之LINE對話紀錄、天○○臺灣土地銀行、
      玉山銀行、元大銀行存摺封面影本、天○○與「徐翊翔」之
      LINE對話紀錄、李○銘搭乘車號000-0000號租賃小客車前
      往領取包裹及超商之監視器畫面翻拍照片、陳佳敏承租車
      號000-0000號汽車出租單、「超級新晚」群組對話紀錄、
      被告己○○及癸○○大安分局敦化南路派出所109年7月8日搜
      索扣押筆錄、扣押物品目錄表暨收據、被告己○○扣案手機
      對話紀錄照片、被告己○○拘提及扣押物品照片、被告辛○○
      扣案手機人頭電話卡盤商「多」之微信帳號翻拍照片、被
      告辛○○臺北市政府警察局北投分局109年7月30日搜索扣押
      筆錄、扣押物品目錄表暨收據、被告丙○○臺北市政府警察
      局北投分局109年7月30日搜索筆錄、扣押物品目錄表暨收
      據、群組「精英胡帥隊」之對話紀錄、群組「操怜呆一家
      人」、「重新出發」之對話紀錄（見偵9588卷第15至16、
      35、65至91、93、139至147、149、151至153、179至183
      、187、189至197、211至214、217、285至286、329至333
      、377至381、383至387、391至395、397至401、407至416
      、469至471頁，偵12143卷第182頁，他2763卷第147至148
      、211頁，109年度少連偵字第116號卷〈下稱少連偵116卷〉
      第120至121頁，偵12716卷第27至31、45至47、51至53、5
      5頁，偵12948卷第7至9、29、47至59、71、73至75、79至
      81頁，偵13290卷第207至213、255至261，301至302、315
      至319頁，偵14072卷第86至94、184至188、195、214至21
      6、218、230、251至253、258至259、264頁，原審卷二第
      155、161、271至273、277頁，偵13797卷第48至52、59、
      61至67、71至76、77至79頁，偵12143卷第57至63、153至
      156、181、180頁）在卷可稽，足徵被告宙○○、己○○、丙○○、玄○○、辰○○、辛○○前揭任意性自白核與事實相符。
（二）按刑法關於正犯、幫助犯之區別，係以其主觀之犯意及客
      觀之犯行為標準，凡以自己犯罪之意思而參與犯罪，無論
      其所參與者是否犯罪構成要件之行為，皆為正犯，其以幫
      助他人犯罪之意思而參與犯罪，其所參與者，苟係犯罪構
      成要件之行為，亦為正犯，必以幫助他人犯罪之意思而參
      與犯罪，其所參與者又為犯罪構成要件以外之行為，始為
      幫助犯（最高法院25年上字第2253號判決、109年度台上
      字第1265號判決意旨參照）。查被告辛○○自承：我有加入
      被告楊君正之本案詐欺集團，因為我在外面欠債，所以想
      要盡快賺錢還債，我坦承有提供工作機供被告楊君正所屬
      之本案詐欺集團使用，我知道提供的設備都是做詐騙使用
      的，被告楊君正入監之後我就改提供上開物品給被告乙○○
      ，她是被告楊君正入監之後本案詐欺集團的指揮角色等語
      （見109偵13290卷第187至189、351至353頁，原審卷一第
      109至114頁），足見被告辛○○明知被告楊君正、乙○○等人
      之犯行，猶仍提供工作機供渠等作為聯繫使用，其應係有
      意以自己犯罪之意思參與該等犯行，與被告楊君正、乙○○
      等一同詐騙而為共同正犯無訛，足證被告辛○○應論以正犯
      而非幫助犯，併此敘明。
（三）綜上所述，本案事證明確，被告宙○○、己○○、丙○○、玄○○
      、辰○○、辛○○之犯行均堪予認定，應依法論科。
二、論罪：
（一）組織犯罪防制條例所稱犯罪組織，指三人以上以實施強暴
      、脅迫、詐術、恐嚇為手段或最重本刑逾5年有期徒刑之
      刑之罪，所組成具有持續性或牟利性之有結構性組織。前
      項有結構性組織，指非為立即實施犯罪而隨意組成，不以
      具有名稱、規約、儀式、固定處所、成員持續參與或分工
      明確為必要，組織犯罪防制條例第2條定有明文。查本案
      被告宙○○、己○○、丙○○、玄○○、辰○○、辛○○所加入之本案
      詐欺集團，人數為3人以上，且本案詐欺集團乃分由各該
      人分別擔任車手、收水、取簿手、把風、提供工作機等工
      作，先由本案詐欺集團成員實施詐術，確認被害人及告訴
      人受騙交付款項後，旋即以電話指示車手取走財物，事後
      再由車手、收水等分層上繳詐欺款項，足見該集團組織縝
      密、分工精細，顯非為立即實施犯罪而隨意組成，核屬有
      結構性之組織。再以本案詐欺集團之分工、遂行詐欺取財
      之獲利情形、報酬之計算之方式，堪認本案詐欺集團係以
      實施詐術為手段，足認被告宙○○、己○○、丙○○、玄○○、辰
      ○○、辛○○所屬本案詐欺集團，為具有持續性、牟利性之結
      構性組織，核屬組織犯罪防制條例所規範之犯罪組織，合
      先敘明。
（二）洗錢部分：
　　1.洗錢防制法第2條規定：「本法所稱洗錢，指下列行為：
      一、意圖掩飾或隱匿特定犯罪所得來源，或使他人逃避刑
      事追訴，而移轉或變更特定犯罪所得。二、掩飾或隱匿特
      定犯罪所得之本質、來源、去向、所在、所有權、處分權
      或其他權益者。三、收受、持有或使用他人之特定犯罪所
      得。」以求與國際規範接軌，並參考FATF建議，修正舊法
      第3條之規定擴大洗錢罪之前置特定犯罪範圍，以提高洗
      錢犯罪追訴之可能性。從而新法第14條第1項之一般洗錢
      罪，祇須有同法第2條各款所示行為之一，而以第3條規定
      之特定犯罪作為聯結即為已足。另過去實務認為，行為人
      對犯特定犯罪所得之財物或利益作直接使用或消費之處分
      行為，或僅將自己犯罪所得財物交予其他共同正犯，祇屬
      犯罪行為之一部分或犯罪後處分贓物之行為，非本條例所
      規範之洗錢行為，惟依新法規定，倘行為人意圖掩飾或隱
      匿特定犯罪所得來源，而將特定犯罪所得直接消費處分，
      甚或交予其他共同正犯予以隱匿，或由共同正犯以虛假交
      易外觀掩飾不法金流移動，即難認僅係單純犯罪後處分贓
      物之行為，應仍構成新法第2條第1款或第2款之洗錢行為
      （最高法院108年度台上字第1744號判決意旨、110年度台
      上字第4200號判決意旨可資參照）。
　　2.查被告等所參與之加重詐欺罪（詳後述），為洗錢防制法
      第3條第1款規定之特定犯罪，而被告辛○○提供工作機予同
      案被告楊君正作為詐欺集團成員聯繫使用；被告等依本案
      詐欺集團成員之指示，由被告己○○負責擔任車手頭、把風
      、交水；被告宙○○負責擔任提款車手及交水；被告丙○○負
      責擔任領款車手；被告玄○○負責搭載取簿手及把風；被告
      辰○○負責把風及向上手回報提領結果；其等將上開提領款
      項分層轉交本案詐欺集團，藉此製造金流之斷點，使司法
      機關難以溯源追查犯罪所得之蹤跡與後續犯罪所得持有者
      ，以達掩飾及隱匿詐欺所得財物之來源、去向及所在，當
      屬洗錢防制法第2條所稱之洗錢行為甚明。
（三）核被告宙○○、己○○、丙○○、玄○○、辰○○等所犯附表一編號
      2、附表一編號2、附表六編號2、附表五編號1、附表六編
      號2部分及被告辛○○上揭所為，均係犯組織犯罪防制條例
      第3條第1項後段之參與犯罪組織罪、刑法第339條之4第1
      項第2款之三人以上共同詐欺取財罪及洗錢防制法第14條
      第1項之一般洗錢罪。被告宙○○、己○○、丙○○、辰○○上揭
      其餘所為，均係犯刑法第339條之4第1項第2款之三人以上
      共同詐欺取財罪及洗錢防制法第14條第1項之一般洗錢罪
      。公訴意旨雖漏未論及其等涉犯洗錢防制法第14條第1項
      之一般洗錢罪，惟此部分與上揭起訴事實有想像競合犯之
      裁判上一罪關係，經本院當庭諭知並經辯論後，自在本院
      所得審理範圍。（被告辛○○於本案繫屬原審前另涉犯組織
      犯罪防制條例第3條第1項後段之參與犯罪組織罪經臺灣臺
      北地方法院109年度訴字第439號判決其參與係與本案為不
      同犯罪集團，有該案判決在卷可參；被告玄○○於本案繫屬
      原審前另涉犯組織犯罪防制條例第3條第1項後段之參與犯
      罪組織罪經臺灣高等法院臺南分院109年度上訴字第397號
      判決其參與係與本案為不同犯罪集團，有該案判決在卷可
      參；被告丙○○於本案繫屬原審前另涉犯組織犯罪防制條例
      第3條第1項後段之參與犯罪組織罪嫌經臺灣臺北地方檢察
      署檢察官以109年度偵字第19221起訴，由臺灣臺北地方法
      院另案審理中，係於109年6月始參與與本案為不同犯罪集
      團<黃○○所屬詐騙集團>，有該案起訴書在卷可參，併此敘
      明）
（四）被告宙○○、己○○、丙○○、玄○○、辰○○、辛○○等人所屬本案
      詐欺集團不詳成員間，就本案加重詐欺取財及洗錢犯行之
      實行，均有犯意聯絡及行為分擔，應論以共同正犯。
（五）按刑法上一行為而觸犯數罪名之想像競合犯存在之目的，
      在於避免對於同一不法要素予以過度評價。自然意義之數
      行為，得否評價為法律概念之一行為，應就客觀構成要件
      行為之重合情形、主觀意思活動之內容、所侵害之法益與
      行為間之關連性等要素，視個案情節依社會通念加以判斷
      。刑法刪除牽連犯之規定後，原認屬方法目的或原因結果
      ，得評價為牽連犯之二犯罪行為間，如具有局部之同一性
      ，或其行為著手實行階段可認為同一者，得認與一行為觸
      犯數罪名之要件相侔，依想像競合犯論擬。倘其實行之二
      行為，無局部之重疊，行為著手實行階段亦有明顯區隔，
      依社會通念難認屬同一行為者，應予分論併罰。因而，行
      為人以一參與詐欺犯罪組織，並分工加重詐欺、洗錢行為
      ，同時觸犯參與犯罪組織罪及加重詐欺取財及洗錢罪，雖
      其參與犯罪組織之時、地與加重詐欺取財之時、地，在自
      然意義上非完全一致，然二者仍有部分合致，且犯罪目的
      單一，依一般社會通念，認應評價為一罪方符合刑罰公平
      原則，應屬想像競合犯，如予數罪併罰，反有過度評價之
      疑，實與人民法律感情不相契合。是以倘若行為人於參與
      犯罪組織之繼續中，先後加重詐欺數人財物，因行為人僅
      為一參與組織行為，侵害一社會法益，應僅就首次犯行論
      以參與犯罪組織罪及加重詐欺罪之想像競合犯，而其後之
      犯行，乃為其參與組織之繼續行為，為避免重複評價，當
      無從將一參與犯罪組織行為割裂再另論一參與犯罪組織罪
      ，而與其後所犯加重詐欺罪從一重論處之餘地。本案被告
      宙○○、己○○、丙○○、玄○○、辰○○、辛○○參與犯罪組織，並
      共同犯三人以上共同詐欺取財罪及洗錢罪，其等參與犯罪
      組織之時、地雖與加重詐欺取財、洗錢之時、地，在自然
      意義上非完全一致，惟均係基於共同實施詐欺取財、洗錢
      犯行之單一犯罪目的，且各行為間仍有局部同一性，揆諸
      前揭說明，法律上應評價被告宙○○、己○○、丙○○、辰○○上
      揭參與犯罪組織之行為，與其等首犯加重詐欺取財、洗錢
      犯行即分別為附表一編號2、附表一編號2、附表六編號2
      、附表六編號2犯加重詐欺取財、洗錢犯行，論以想像競
      合犯，依刑法第55條之規定，從一重論以三人以上共同詐
      欺取財罪處斷。被告辛○○提供工作機予同案被告楊君正作
      為詐欺集團成員聯繫使用之行為及被告玄○○搭載被告庚○○
      領取如附表五「告訴人/被害人」欄所示之人寄送之如附
      表五「提供帳戶資料」欄所示之物，均係同時觸犯參與犯
      罪組織罪、共同加重詐欺取財罪、洗錢罪，從一重論以共
      同加重詐欺取財罪。
（六）詐欺取財罪既係為保護個人之財產法益而設，則關於行為
      人詐欺犯罪之罪數計算，原則上自應依遭受詐欺之被害人
      人數定之，就不同被害人所犯之詐欺取財行為，受侵害之
      財產監督權既歸屬各自之權利主體，且犯罪時間或空間亦
      有相當差距，應屬犯意各別，行為互殊，均應分論併罰。
      本案被告宙○○、己○○、丙○○、辰○○分別侵害如附表一、附
      表一及附表八、附表三及附表六、附表六所示「告訴人/
      被害人」之獨立財產監督權，揆諸前揭說明，自應予分論
      併罰。
（七）刑之加重、減輕：
　　1.按少年，係指12歲以上未滿18歲之人，兒童及少年福利與
      權益保障法第2條後段定有明文；另成年人與少年共同實
      施犯罪或故意對少年犯罪者，加重其刑至2分之1，同法第
      112條第1項前段亦有規定；再按所謂成年人，依民法第12
      條規定，係指年滿20歲之人而言（最高法院66年台非字第
      93號判例意旨參照）。查被告宙○○、己○○均係年滿20歲之
      成年人，而少年李○銘係94年12月10日出生，於行為時係1
      4歲以上未滿18歲之少年，均有年籍資料在卷可按，則被
      告宙○○與少年李○銘共同實施如事實欄（一）所示之罪、
      己○○與少年李○銘共同實施如事實欄（一）、（五）所示
      之罪，均應依兒童及少年福利與權益保障法第112條第1項
      前段規定，加重其刑。至本案並無證據證明被告玄○○、辛○○、辰○○有何與少年共同實施犯罪之情事，爰不依兒童及
      少年福利與權益保障法第112條規定論處，而被告丙○○案
      發時尚未滿20歲，非屬成年人，自無適用兒童及少年福利
      與權益保障法第112條第1項前段規定之餘地。公訴意旨認
      被告丙○○、玄○○、辛○○、辰○○部分亦應適用前開規定予以
      加重其刑，容有誤會，附此敘明。
　　2.被告辛○○前因公共危險案件，經臺灣新北地方法院以108
      年度交簡字第927號判決處有期徒刑3月，於108年7月9日
      執行完畢等情，有本院被告前案紀錄表在卷可按，是被告
      前受有期徒刑執行完畢，於5年以內故意再犯本案有期徒
      刑以上之罪，已符累犯要件，本應依刑法第47條第1項規
      定，加重其刑。惟其不分情節，基於累犯者有其特別惡性
      及對刑罰反應力薄弱等立法理由，一律加重最低本刑，於
      不符合刑法第59條所定要件之情形下，致生行為人所受之
      刑罰超過其所應負擔罪責之個案，其人身自由因此遭受過
      苛之侵害部分，對人民受憲法第8條保障之人身自由所為
      限制，不符憲法罪刑相當原則，牴觸憲法第23條比例原則
      。於此範圍內，有關機關應自本解釋公布之日起2年內，
      依本解釋意旨修正之。於修正前，為避免發生上述罪刑不
      相當之情形，法院就該個案應依本解釋意旨，裁量是否加
      重最低本刑（司法院釋字第775號解釋參照）。本院審酌
      被告辛○○前開有期徒刑執行完畢之案件係公共危險案件，
      與其本案所犯詐欺犯行並無罪質上之關聯，非同類型之犯
      罪，犯罪手段、動機亦屬有別，難認其對於本案犯行具有
      累犯之特別惡性及有對於刑罰反應力薄弱之情形，考量本
      案情節被告辛○○之主觀惡性、危害程度及罪刑相當原則，
      爰不依刑法第47條第1項規定加重其刑。
　　3.按「犯（組織犯罪條例）第三條之罪自首，並自動解散或
      脫離其所屬之犯罪組織者，減輕或免除其刑；因其提供資
      料，而查獲該犯罪組織者，亦同；偵查及審判中均自白者
      ，減輕其刑」、「犯（洗錢防制法）前2條之罪，在偵查
      或審判中自白者，減輕其刑」，組織犯罪條例第8條第1 
      項後段、洗錢防制法第16條第2項分別定有明文。次按想
      像競合犯之處斷刑，本質上係「刑之合併」。其所謂從一
      重處斷，乃將想像競合犯組成之評價上數罪，合併為科刑
      一罪，其所對應之刑罰，亦合併其評價上數罪之數法定刑
      ，而為一個處斷刑。易言之，想像競合犯侵害數法益者皆
      成立犯罪，論罪時必須輕、重罪併舉論述，同時宣告所犯
      各罪名，包括各罪有無加重、減免其刑之情形，亦應說明
      論列，量刑時併衡酌輕罪部分量刑事由，評價始為充足，
      然後依刑法第55條前段規定「從一重處斷」，非謂對於其
      餘各罪可置而不論。因此，法院決定處斷刑時，雖以其中
      最重罪名之法定刑，做為裁量之準據，惟於裁量其輕重時
      ，仍應將輕罪合併評價在內（最高法院108年度台上字第4
      405、4408號判決意旨參照）。查本案宙○○、己○○、丙○○
      、玄○○、辰○○、辛○○就其所犯組織犯罪防制條例第3條第1
      項後段之參與犯罪組織罪部分於偵查及審理中均有自白（
      見偵12143卷第203頁，偵9588卷第163頁，偵13290卷第35
      3、407、457頁，少連偵卷第213頁，原審卷四第21至22、
      358、412頁），就其等所犯洗錢防制法第14條第1項之洗
      錢罪部分於原審亦有自白（見原審卷四第21至22、358、4
      12頁），爰就被告宙○○、己○○、丙○○、玄○○、辰○○、辛○○
      所犯違反組織犯罪防制條例部分，及其等所犯洗錢部分，
      原依上開規定減輕其刑，惟依前揭罪數說明，其就上開犯
      行均係從一重論處三人以上共同詐欺取財罪，其所犯參與
      犯罪組織罪、洗錢罪係屬想像競合犯其中之輕罪，揆諸前
      揭說明，僅由本院於後述依刑法第57條量刑時一併衡酌該
      部分減輕其刑事由。
　　4.按刑法第59條規定犯罪之情狀可憫恕者，得酌減其刑。其
      所謂「犯罪之情狀」，與同法第57條規定科刑時應審酌之
      一切情狀，並非有截然不同之領域，於裁判上酌減其刑時
      ，應就犯罪之一切情狀，予以全盤考量，審酌其犯罪有無
      可憫恕之事由（即有無特殊之原因及環境，在客觀上足以
      引起一般同情，以及宣告法定最低度刑，是否猶嫌過重等
      ），以為判斷。查被告辰○○所為上揭犯行，係犯刑法第33
      9條之4第1項第2款之罪，其法定最輕本刑為1年以上有期
      徒刑，刑度不可謂不重，惟考量被告辰○○係初次擔任詐欺
      集團中把風並回報領款狀況之工作，聽從詐欺集團指示向
      告訴人收取詐欺款項，與上層策畫者及實際實行詐術者相
      比，惡性較輕，實際分得不法利益亦屬有限，且犯後始終
      坦承犯行，於原審與告訴人子○○、丁○○、戊○○達成調解，
      有原審法院109年度原附民字第9號、原附民字第13號、附
      民移調字第4號調解筆錄暨附件等附卷為憑（見原審卷三
      第359至369頁），其犯罪後之態度尚稱良好，如逕行科予
      重刑，未免過苛。本院綜合上開各情，認就被告辰○○所為
      本案加重詐欺犯行，若均科以該條之法定最輕本刑1年有
      期徒刑，實屬情輕法重，難謂符合罪刑相當性及比例原則
      ，是被告辰○○之犯罪情狀，在客觀上均足以使人感覺過苛
      而引起一般之同情，尚非無可憫恕，爰依刑法第59條規定
      ，就被告辰○○所犯如附表六所示之犯行，均酌量減輕其刑
      。
三、上訴駁回：
　　原審審理結果，認被告宙○○、己○○、丙○○、玄○○、辰○○、辛○○所犯罪證明確，而適用組織犯罪防制條例第3條第1項後段
    、第8條、刑法第339條之4第1項第2款、洗錢防制法第14條
    第1項、第16條第2項、兒童及少年福利與權益保障法第112
    條第1項前段、刑法第28條、第55條、第59條等規定，並審
    酌以行為人責任為基礎，審酌被告宙○○等6人均正值青壯，
    不思以正當途徑獲取財物，為本案上開犯行，實屬可責，自
    應予以相當之非難，並衡酌告訴人及被害人所受損害、被告
    宙○○等6人於偵審階段均坦承全部犯罪事實之犯後態度、犯
    罪之動機、目的、手段、分工情形、各自所獲利益，及被告
    辰○○已與部分告訴人達成和解、告訴人對被告宙○○等6人之
    量刑意見（見原審卷四第96至97頁），並兼衡被告宙○○等6
    人自承之教育智識程度、家庭經濟、生活狀況等一切情狀（
    見原審卷四第95至96頁），判處被告宙○○等6人如附表一、
    三、五、六、八「罪名及宣告刑」欄所示之罪刑，並定其應
    執行有期徒刑1年6月（宙○○）、1年8月（己○○）、1年8月（
    丙○○）、1年（辰○○）；被告宙○○就其犯罪所得業於原審準
    備程序時供稱：我加入本案詐欺集團到被查獲為止大概拿到
    10萬元等語（見原審卷二第210頁），被告己○○供稱：我加
    入這個詐欺集團到被查獲為止，總獲利大概有20多萬元，我
    之前說10幾萬元應該是記錯了，當時沒有仔細算等語（見原
    審卷二第210頁，原審卷四第398頁），被告玄○○供稱：我們
    是3人一組拿提領款項之百分之8，我總共是拿到1萬多元等
    語（見原審卷二第455頁），被告辛○○供稱：我加入這個詐
    欺集團到被查獲為止，總共拿了3千至4千元等語（見原審卷
    二第224頁），被告丙○○則供稱：我獲得2萬4千元等語（見
    原審卷二第171頁，原審卷四第452頁），是除被告丙○○明確
    供稱其獲得2萬4千元之報酬外，其餘被告雖未具體陳明數額
    ，然依最有利於被告之認定方式，估算認定被告宙○○之犯罪
    所得為10萬元、被告己○○為20萬元、被告玄○○為1萬元、被
    告辛○○為3千元，且被告宙○○等6人之犯罪所得雖均未扣案，
    仍應依刑法第38條之1第1項前段、第3項規定於其等各次犯
    罪項下宣告沒收，並諭知於全部或一部不能沒收或不宜執行
    沒收時，追徵其價額；而被告辰○○因為上揭犯行所取得之犯
    罪所得部分，被告辰○○供稱：我從加入本案詐欺集團到被查
    獲為止，總共獲利2萬元等語（見原審卷二第172頁），固亦
    未扣案，惟考量被告辰○○已與告訴人子○○、丁○○、戊○○均達
    成調解，則被告辰○○賠償告訴人之數額實已超過其實際獲取
    之犯罪所得甚多，原審審酌若再宣告沒收被告辰○○犯罪所得
    ，將可能使之承受過度不利益，而有過苛之虞，爰依刑法第
    38條之2第2項規定，就被告辰○○本案犯罪所得不予宣告沒收
    ；本案扣除被告宙○○、己○○、丙○○、玄○○、辰○○、辛○○所得
    報酬後未扣案之部分，業經上繳本案詐欺集團，已非被告宙
    ○○等6人所有，又不在其實際掌控中，被告宙○○等6人對之並
    無所有權及事實上管領權，依法自無從對其加以宣告沒收各
    該次所提領之全部金額；扣案如附表九編號1、4及5、7、8
    、9所示之物，分別係被告宙○○、己○○、丙○○、辰○○、辛○○
    所有，且供其等與本案詐欺集團成員聯繫取款事宜所用之物
    （見原審卷三第173、211至212、225至226頁，原審卷四第7
    9至80、391至392、445頁），爰均依刑法第38條第2項前段
    規定，分別於被告宙○○、己○○、丙○○、辰○○、辛○○所犯本案
    各罪項下宣告沒收；扣案如附表九編號6所示之贓款208,000
    元，屬於被害人所有而應發還被害人，自無法宣告沒收；至
    扣案如附表九編號2、3、10所示之物查均與本案無關，業據
    被告己○○、辛○○供述綦詳（見原審卷二第211、225至226頁
    ，原審卷四第391頁），且依卷內事證，尚無證據證明與本
    案有何關聯，亦不予宣告沒收，核無認定事實錯誤、量刑瑕
    疵或違背法令之情形，其結論尚無不合。衡酌現今社會詐欺
    集團橫行，其恣意詐欺行為往往對於被害人之財產及社會秩
    序產生重大侵害，且經報章媒體多所披露，並屢經政府及新
    聞為反詐騙之宣導，被告宙○○等6人對於詐欺犯行為檢警機
    關嚴予取締之犯罪，及法律立有重典處罰乙節，自當有所知
    悉，竟貪圖不法利益，與詐騙集團合流，是其所為本難輕縱
    ，而被告宙○○等6人於偵審中均坦承犯行之犯後態度、其素
    行及前開所列情狀，原審業予以審酌上情，就被告宙○○等6
    人犯行所為量刑，已屬從輕，核屬原審量刑職權之適法行使
    ，並無違反罪刑相當及比例原則。茲原判決已詳予審酌認定
    被告宙○○等6人犯行所依憑之證據、刑法第57條各款及前開
    所列情狀，兼以被告宙○○等6人犯罪情節、素行、生活狀況
    、犯後態度、和解及賠償等一切情狀，合法行使其量刑裁量
    權，於客觀上未逾越法定刑度，且關於科刑資料之調查，業
    就犯罪情節事項，於論罪證據調查階段，依各證據方法之法
    定調查程序進行調查，另就犯罪行為人屬性之單純科刑事項
    ，針對被告相關供述，提示調查，使當事人有陳述意見之機
    會，並允就科刑範圍表示意見，自無科刑資料調查內容無足
    供充分審酌而適用法則不當之違法情形，是原審量刑並無濫
    用量刑權限，亦無判決理由不備，或其他輕重相差懸殊等量
    刑有所失出或失入之違法或失當之處。檢察官上訴意旨認原
    審量刑過輕，有違罪刑相當原則，指摘原判決不當，係對原
    判決就刑之量定已詳予說明審酌之事項，再為爭執，及被告
    宙○○、己○○上訴意旨請求從輕量刑云云，其等上訴均為無理
    由，應予駁回。
四、不予宣告強制工作之說明：
　　按組織犯罪防制條例第3條第3項規定：「犯第1項之罪者，
    應於刑之執行前，令入勞動場所，強制工作，其期間為3年
    。」就受處分人之人身自由所為限制，違反憲法比例原則及
    憲法明顯區隔原則之要求，與憲法第8條保障人身自由之意
    旨不符，經司法院釋字第812號解釋自110年12月10日公布日
    起，失其效力。是被告宙○○、己○○、丙○○、玄○○、辰○○、辛○○所犯該條例第3條第1項後段之參與犯罪組織罪部分，爰均
    不諭知強制工作之保安處分。
五、本案111年3月3日審判程序傳票，被告玄○○經本院合法傳喚
    （現住居所在不明，經本院公示送達，見本院卷二第227頁
    ），及被告丙○○於111年1月18日親自簽名捺印收受本案111
    年3月3日審判程序傳票，有本院送達證書可參（見本院卷二
    第291頁），其2人經合法傳喚，無正當之理由不到庭，爰不
    待其陳述，逕行判決。
據上論斷，應依刑事訴訟法第371條、第368條，判決如主文。
本案經檢察官張瑞娟到庭執行職務。
中　　華　　民　　國　　111 　年　　3 　　月　　31　　日
                  刑事第十七庭  審判長法　官  鄭水銓
                                      法　官  黃雅芬
                                      法　官  沈君玲
以上正本證明與原本無異。
如不服本判決，應於收受送達後20日內向本院提出上訴書狀，其
未敘述上訴之理由者並得於提起上訴後20日內向本院補提理由書
（均須按他造當事人之人數附繕本）「切勿逕送上級法院」。
                                      書記官  曾彥碩
中　　華　　民　　國　　111 　年　　3 　　月　　31　　日
附錄：本案論罪科刑法條全文
組織犯罪防制條例第 3 條
發起、主持、操縱或指揮犯罪組織者，處三年以上十年以下有期
徒刑，得併科新臺幣一億元以下罰金；參與者，處六月以上五年
以下有期徒刑，得併科新臺幣一千萬元以下罰金。但參與情節輕
微者，得減輕或免除其刑。
具公務員或經選舉產生之公職人員之身分，犯前項之罪者，加重
其刑至二分之一。
犯第一項之罪者，應於刑之執行前，令入勞動場所，強制工作，
其期間為三年。
前項之強制工作，準用刑法第九十條第二項但書、第三項及第九
十八條第二項、第三項規定。
以言語、舉動、文字或其他方法，明示或暗示其為犯罪組織之成
員，或與犯罪組織或其成員有關聯，而要求他人為下列行為之一
者，處三年以下有期徒刑，得併科新臺幣三百萬元以下罰金：
一、出售財產、商業組織之出資或股份或放棄經營權。
二、配合辦理都市更新重建之處理程序。
三、購買商品或支付勞務報酬。
四、履行債務或接受債務協商之內容。
前項犯罪組織，不以現存者為必要。
以第五項之行為，使人行無義務之事或妨害其行使權利者，亦同
。
第五項、第七項之未遂犯罰之。

洗錢防制法第2 條
本法所稱洗錢，指下列行為：
一、意圖掩飾或隱匿特定犯罪所得來源，或使他人逃避刑事追訴
    ，而移轉或變更特定犯罪所得。
二、掩飾或隱匿特定犯罪所得之本質、來源、去向、所在、所有
    權、處分權或其他權益者。
三、收受、持有或使用他人之特定犯罪所得。
洗錢防制法第14條
有第二條各款所列洗錢行為者，處七年以下有期徒刑，併科新臺
幣五百萬元以下罰金。
前項之未遂犯罰之。
前二項情形，不得科以超過其特定犯罪所定最重本刑之刑。

中華民國刑法第339條之4
犯第三百三十九條詐欺罪而有下列情形之一者，處一年以上七年
以下有期徒刑，得併科一百萬元以下罰金：
一、冒用政府機關或公務員名義犯之。
二、三人以上共同犯之。
三、以廣播電視、電子通訊、網際網路或其他媒體等傳播工具，
對公眾散布而犯之。
前項之未遂犯罰之。

兒童及少年福利與權益保障法第112條
成年人教唆、幫助或利用兒童及少年犯罪或與之共同實施犯罪或
故意對其犯罪者，加重其刑至二分之一。但各該罪就被害人係兒
童及少年已定有特別處罰規定者，從其規定。
對於兒童及少年犯罪者，主管機關得獨立告訴。

附表【人頭帳戶列表】
編號 開戶銀行 帳戶號碼 所有人 1 郵局 000-00000000000000 何柏霖 2 臺灣銀行 000-000000000000 蔡宜修 3 臺灣銀行 000-000000000000 呂胤卉 4 臺灣銀行 000-000000000000 鄭雅文 5 中國信託 000-000000000000 鍾怡靜 6 中國信託 000-00000000000000 林玉筑 7 玉山銀行 000-0000000000000 林玉筑 8 台新銀行 000-00000000000000 呂胤卉 9 彰化銀行 000-0000000000000000 呂胤卉 10 富邦銀行 000-000000000000 林玉筑 11 郵局 000-00000000000000 楊鼎男 12 郵局 000-00000000000000 陳智翔 13 中國信託 000-000000000000 陳智翔 14 玉山銀行 000-0000000000000 程曉菁 15 郵局 000-0000000000000 蔡孟學 16 郵局 000-00000000000000 陳張介滓 17 郵局 000-00000000000000 陳秉羿 18 郵局 000-00000000000000 林宜暄 19 國泰世華 000-000000000000 王雁翎 20 郵局 000-00000000000000 廖家榆 21 中國信託 000-0000000000000 薛憶華 22 郵局 000-00000000000000 田玉萍 23 郵局 000-00000000000000 王雁翎 24 聯邦銀行 000-000000000000 張勻榛 25 中國信託 000-0000000000000 田玉萍 26 玉山銀行 000-0000000000000 王雁翎 27 臺灣銀行 000-000000000000 陳珮穎 28 彰化銀行 000-00000000000000 張勻榛 29 郵局 000-00000000000000 陳筱婷 30 中國信託 000-000000000000 黃柏翔 31 郵局 000-00000000000000 王琬晴 32 第一銀行 000-00000000000 王琬晴 33 華南銀行 000-000000000000 王琬晴 34 國泰世華 000-000000000000 陳韋誌 35 渣打銀行 000-00000000000000 張文傑 36 中國信託 000-000000000000 王琬晴 37 郵局 000-00000000000000 林宣妤 38 玉山銀行 000-0000000000000 曾怡寧 39 臺灣銀行 000-000000000000 陳冠旭 40 中國信託 000-000000000000 湯慶銘 41 玉山銀行 000-0000000000000 施麗卿 
附表一【即起訴書附表二，對應犯罪事實一、(二)】
編號 告訴人/被害人 詐騙方法 匯款時間 匯款金額 (新台幣) 匯入帳戶 原審罪名及宣告刑 本院主文 1 戌○○ 於109年5月31日18時53分許，假冒網路客服人員撥打電話，向戌○○佯稱：先前購物設定作業有誤，將溢扣款項，需解除設定云云，致戌○○陷於錯誤，因而前往自動櫃員機轉帳匯款。 109年5月31日20時59分許 2萬9,988元 附表編號11帳戶 宙○○成年人與未成年人犯三人以上共同詐欺取財罪，處有期徒刑壹年貳月。 上訴駁回。    109年5月31日21時48分20秒許 2萬9,985元       109年5月31日21時57分許 2萬9,900元    2 甲○○ 於109年5月31日19時27分許，假冒網路客服人員撥打電話，向甲○○佯稱：先前購物設定作業有誤，將溢扣款項，需解除設定云云，致甲○○陷於錯誤，因而網路轉帳及前往自動櫃員機轉帳匯款。 109年5月31日19時59分許 9萬9,989元 附表編號12帳戶 宙○○成年人與未成年人犯三人以上共同詐欺取財罪，處有期徒刑壹年參月。 己○○成年人與未成年人犯三人以上共同詐欺取財罪，處有期徒刑壹年參月。 上訴駁回。    109年5月31日20時1分許 1萬1,123元       109年5月31日20時56分許 1萬8,180元 附表編號13帳戶   3 未○○ 於109年5月31日17時4分許前某時，假冒網路客服人員撥打電話，向未○○之女陳瑾儀佯稱：先前購物設定作業有誤，將溢扣款項，需解除設定云云，致其等陷於錯誤，因而前往自動櫃員機轉帳匯款。 109年5月31日20時33分許 2萬9,985元 附表編號12帳戶 宙○○成年人與未成年人犯三人以上共同詐欺取財罪，處有期徒刑壹年貳月。 己○○成年人與未成年人犯三人以上共同詐欺取財罪，處有期徒刑壹年貳月。 上訴駁回。    109年5月31日21時2分許 1萬9,985元 附表編號13帳戶   4 卯○○ 於109年5月31日19時4分許，假冒網路客服人員撥打電話，向卯○○佯稱：先前購物設定作業有誤，將溢扣款項，需解除設定云云，致卯○○陷於錯誤，因而以網路轉帳匯款。 109年5月31日21時52分許 4萬9,985元 附表編號14帳戶 宙○○成年人與未成年人犯三人以上共同詐欺取財罪，處有期徒刑壹年貳月。 己○○成年人與未成年人犯三人以上共同詐欺取財罪，處有期徒刑壹年貳月。 上訴駁回。    109年5月31日21時55分許 4萬9,985元    
附表二【即起訴書附表四，對應犯罪事實一、(二)】
編號 行為人 提領帳戶 提領時間 提領地點 提領金額 1 宙○○提領，己○○把風 附表編號12帳戶 109年5月31日 1.   20 時5分29秒 提款2萬0,005元 2.20時6分44秒 提款2萬0,005元 3.20時7分56秒 提款2萬0,005元 4.20時8分58秒 提款2萬0,005元 5.20時10分34秒 提款2萬0,005元 6.20時44分7秒 提款2萬0,005元 7.20時45分16秒 提款1萬0,005元 臺北市○○區○○路000號中國信託銀行北投分行ATM 14萬1,035元    8.20時13分45秒 提款1萬1,000元 臺北市○○區○○路000號北投郵局ATM  2 宙○○提領，己○○把風 附表編號13帳戶 109年5月31日 1.   20 時46分29秒 提款3萬元 2.20時47分40秒 提款3萬元 3.20時48分55秒 提款1萬6,000元 4.21時9分37秒 提款3萬元 5.21時10分55秒 提款9,000元 臺北市○○區○○路000號中國信託銀行北投分行ATM 11萬5,000元 3 宙○○提領，己○○把風 附表編號14帳戶 109年5月31日 1.   22 時2分9秒 提款2萬0,005元 2.22時3分23秒 提款2萬0,005元 3.22時4分26秒 提款2萬0,005元 4.22時5分31秒 提款2萬0,005元 5.22時6分37秒 提款2萬0,005元 臺北市○○區○○路000號中國信託銀行北投分行ATM 10萬0,025元 4 宙○○提領 附表編號11帳戶 109年5月31日 1.   21 時5分45秒 提款2萬0,005元 2.21時8分2秒 提款9,005元 3.21時57分10秒 提款2萬0,005元 4.21時58分15秒 提款1萬0,005元 5.21時59分42秒 提款2萬0,005元 6.22時1分1秒 提款1萬0,005元 臺北市○○區○○路000號中國信託銀行北投分行ATM 8萬9,030元 
附表三【對應犯罪事實一、(四)】
編號 告訴人/被害人 詐騙方法 匯款時間 匯款金額 (新台幣) 匯入帳戶 原審罪名及宣告刑 本院主文 1. 巳○○ 於109年5月31日19時42分許，假冒網路客服人員撥打電話，向巳○○佯稱：先前購物設定作業有誤，將溢扣款項，需操作自動櫃員機解除設定云云，致巳○○陷於錯誤，因而前往匯款。 109年5月31日21時13分50秒許 4萬9,987元 附表編號16帳戶 丙○○犯三人以上共同詐欺取財罪，處有期徒刑壹年貳月。 上訴駁回。    109年5月31日21時16分28秒許 4萬9,985元       109年5月31日22時9分29秒許 2萬9,983元       109年5月31日22時10分55秒許 2萬0,123元    
附表四【對應犯罪事實一、(四)】
編號 行為人 匯入帳戶 提領時間 提領地點 提領金額 1 丙○○提領 附表編號16帳戶 109年5月31日 1.21時22分6秒 提領6萬元 2.21時24分28秒 提領4萬元 3.22時15分8秒 提領5萬元 臺北市○○區○○路0段000號內湖舊宗郵局ATM 15萬元 
附表五【對應犯罪事實一、(六)】
編號 告訴人/被害人 詐騙方法 寄送時間 提供帳戶資料 行為人 領取時間 領取地點 原審罪名及宣告刑 本院主文 1. 張雅萍 於109年6月12日10時許，假冒金融代辦人員使用通訊軟體LINE，向張雅萍佯稱：可以幫忙借信貸，需寄送金融卡製造金流云云，致張雅萍陷於錯誤，因而前往寄送。 109年6月12日19時44分許 台新銀行帳號 00000000000000號帳戶提款卡 中國信託銀行帳號0000000000000號帳戶提款卡 土地銀行帳號 000000000000號帳戶提款卡 玉山銀行帳號 0000000000000號帳戶提款卡 玄○○搭載庚○○，庚○○領取 109年6月15日23時30分許 臺北市○○區○○○路0段00號統一超商新慶陽門市 玄○○犯三人以上共同詐欺取財罪，處有期徒刑壹年。 上訴駁回。 
附表六【即起訴書附表九，對應犯罪事實一、(七)】
編號 告訴人/被害人 詐騙方法 匯款時間 匯款金額 (新台幣) 匯入帳戶 原審罪名及宣告刑 本院主文 1 戊○○ 於109年5月29日16時6分許，假冒網路客服人員撥打電話，向戊○○佯稱：先前購物設定作業有誤，將溢扣款項，需操作自動櫃員機解除設定云云，致戊○○陷於錯誤，因而前往匯款。 109年5月29日17時17分4秒許 2萬9,989元 附表編號37帳戶 丙○○犯三人以上共同詐欺取財罪，處有期徒刑壹年壹月。 辰○○犯三人以上共同詐欺取財罪，處有期徒刑柒月。 上訴駁回。    109年5月29日17時42分1秒許 2萬9,985元    2 寅○○ 於109年5月29日16時許，假冒網路客服人員撥打電話，向寅○○佯稱：先前購物設定作業有誤，將溢扣款項，需操作自動櫃員機解除設定云云，致寅○○陷於錯誤，因而前往匯款。 109年5月29日17時4分30秒許 2萬9,985元  丙○○犯三人以上共同詐欺取財罪，處有期徒刑壹年壹月。 辰○○犯三人以上共同詐欺取財罪，處有期徒刑柒月。 上訴駁回。    109年5月29日17時8分24秒許 1萬4,099元    3 午○○ 於109年5月29日19時32分許前某時，假冒網路客服人員撥打電話，向午○○佯稱：先前購物設定作業有誤，將溢扣款項，需操作自動櫃員機解除設定云云，致午○○陷於錯誤，因而前往匯款。 109年5月30日0時7分許 4萬9,988元 附表編號38帳戶 丙○○犯三人以上共同詐欺取財罪，處有期徒刑壹年貳月。 辰○○犯三人以上共同詐欺取財罪，處有期徒刑捌月。 上訴駁回。    109年5月30日0時8分許 4萬9,989元       109年5月30日0時11分許 4萬9,989元       109年5月29日19時32分許 4萬9,987元 附表編號39帳戶   4 亥○○ 於109年5月29日18時6 分許，假冒網路客服人員撥打電話，向   亥○○佯稱：先前購物設定作業有誤，將溢扣款項，需操作自動櫃員機解除設定云云，致亥○○陷於錯誤，因而前往匯款。 109年5月29日17時34分22秒許 2萬9,985元 附表編號40帳戶 丙○○犯三人以上共同詐欺取財罪，處有期徒刑壹年壹月。 辰○○犯三人以上共同詐欺取財罪，處有期徒刑柒月。 上訴駁回。    109年5月29日17時58分56秒許 2萬9,985元    5 壬○○ 於109年5月29日18時21分許前某時，假冒網路客服人員用通訊軟體LINE，向壬○○佯稱：購買筆記型電腦如先匯款，隔日即可到貨云云，致壬○○陷於錯誤，因而前往匯款。 109年5月29日18時21分27秒許 1萬3,000元 附表編號40帳戶 丙○○犯三人以上共同詐欺取財罪，處有期徒刑壹年壹月。 辰○○犯三人以上共同詐欺取財罪，處有期徒刑柒月。 上訴駁回。 
附表七【即起訴書附表九，對應犯罪事實一、(七)】
編號 行為人 提領帳戶 提領時間 提領地點 提領金額 1 丙○○、提領，辰○○把風並回報 附表編號37帳戶 109年5月29日 1.17時14分52秒 提領4萬元 2.17時15分33秒 提領4,000元 臺北市○○區○○路0段0000號北投石牌郵局ATM 10萬4,010元  丙○○、庚○○提領，辰○○把風並回報  3.17時26分36秒 提領2萬0,005元 4.17時27分48秒 提領1萬0,005元 臺北市○○區○○路0段00號中國信託銀行石牌分行ATM   丙○○提領，辰○○把風並回報  5.17時46分31秒 提款3萬元 臺北市○○區○○路0段0000號北投石牌郵局ATM  2 丙○○提領，辰○○把風並回報 附表編號40帳戶 109年5月29日 1.17時36分31秒 提領2萬元 2.17時37分19秒 提領1萬元 3.18時2分39秒 提領2萬元 4.18時3分26秒 提領1萬元 5.18時6分24秒 提領3,000元 6.18時7分29秒 提領2萬元 7.18時8分20秒 提領7,000元 8.18時25分34秒 提領3萬元 臺北市○○區○○路0段00號華泰商業銀行石牌分行ATM 12萬元 3 丙○○提領，辰○○把風並回報 附表編號39帳戶 109年5月29日 1.19時20分39秒 提領2萬0,005元 2.19時21分30秒 提領2萬0,005元 3.19時22分20秒 提領2萬0,005元 4.19時23分5秒 提領2萬0,005元 5.19時23分49秒 提領2萬0,005元 6.19時39分53秒 提領2萬0,005元 7.19時40分43秒 提領2萬0,005元 8.19時41分28秒 提領1萬0,005元 臺北市○○區○○路0段00號台新商業銀行石牌分行ATM 15萬0,040元 4 丙○○、庚○○提領，辰○○把風並回報 附表編號38帳戶 109年5月30日 1.0時25分12秒提領2萬0,005元 2.0時28分32秒提領2萬0,005元 3.0時30分16秒提領2萬0,005元 4.1時11分57秒提領2萬0,005元 5.1時12分57秒提領2萬0,005元 6.1時13分58秒提領2萬0,005元 7.1時15分00秒提領2萬0,005元 8.1時16分05秒提領4,005元 臺北市○○區○○路0段00號台新商業銀行石牌分行ATM 14萬4,040元 
附表八【即起訴書附表十一，對應犯罪事實一、(十)】
編號 告訴人/ 被害人 詐騙方法 寄送時間 提供帳戶資料 行為人 領取時間 領取地點 原審罪名及宣告刑 本院主文 1. 地○○ 於109年5月25日12時19分許，假冒金融代辦人員使用通訊軟體LINE，向地○○佯稱：可以幫忙借信貸，需寄送存摺及金融卡云云，致地○○陷於錯誤，因而前往寄送。 109年5月27日 富邦銀行帳號000000000000存摺及提款卡、 郵局帳號00000000000000存摺及提款卡、 國泰世華銀行000000000000存摺及提款卡、 合作金庫銀行0000000000000存摺、 台中商銀帳戶000000000000提款卡 Ａ○○領取，己○○搭載Ａ○○ 109年5月29日23時51分許至23時53分許 臺北市○○區○○街00號全家便利商店大業店 己○○成年人與未成年人犯三人以上共同詐欺取財罪，處有期徒刑壹年壹月。 上訴駁回。 2. 天○○ 於109年5月21日12時13分許，假冒金融代辦人員使用通訊軟體LINE，向天○○佯稱：可以幫忙辦理信貸，需寄送存摺及金融卡云云，致天○○陷於錯誤，因而前往寄送。 109年6月27日 玉山銀行帳號0000000000000存摺及提款卡、 元大銀行帳號00000000000000存摺及提款卡、 土地銀行000000000000存摺及提款卡 Ａ○○領取，己○○搭載Ａ○○ 109年5月29日23時55分許至23時57分許 臺北市○○區○○街0段000號全家便利商店崇合店 己○○成年人與未成年人犯三人以上共同詐欺取財罪，處有期徒刑壹年壹月。 上訴駁回。 
附表九【扣案物】
編號 扣案物 所有人/持有人 1 ASUS牌ROG黑色行動電話1支（IMEI碼：000000000000000號）含門號0000000000號SIM卡1張 宙○○ 2 郵局帳號00000000000000號存摺1本 己○○ 3 郵局提款卡1張 己○○ 4 OPPO行動電話1支(IMEI碼:000000000000000號) 己○○ 5 手機1支含SIM卡1張 己○○ 6 新臺幣208,000元 己○○ 7 蘋果牌IPHONE紅色行動電話1支 丙○○ 8 蘋果牌IPHONE6粉紅色行動電話1支 辰○○ 9 蘋果牌IPHONE6玫瑰金色行動電話1支(IMEI碼:000000000000000號) 辛○○ 10 蘋果牌IPHONE銀色行動電話1支 辛○○